臺灣高雄地方法院民事裁定          100年度司家聲字第490號
聲  請  人  劉家榮律師即被繼承人吳登林之遺產管理人
上聲請人聲請核定遺產管理人報酬事件，本院裁定如下：
    主  文
聲請人任被繼承人吳登林（男，民國六年十一月九日生，身分證
統一編號：Ｓㄧ○ㄧ六○七九四七號）之遺產管理人之報酬核定
為新臺幣肆萬元。
程序費用新臺幣壹仟元由被繼承人吳登林之遺產負擔。
    理  由
一、本件聲請意旨略以：聲請人前經本院99年度司財管字第136
    號民事裁定選任為被繼承人吳登林之遺產管理人，業已清查
    被繼承人之遺產並接管，另依本院99年度司家催字第668 號
    民事裁定對被繼承人之債權人及受遺贈人為公示催告，並於
    民國99年12月31日刊登於民眾日報。又被繼承人之遺產經本
    院99年度司執字第58225 號強制執行事件執行在案，並於10
    0年7月7日拍定，拍定金額為新臺幣（下同）3,201,000元。
    茲因本件被繼承人無親屬會議可資酌定管理遺產之報酬，且
    聲請人管理本件遺產事宜已支出費用2,000元及本件聲請費
    1,000元，爰依民法第1183條、第1129條及第1132條第2項前
    段規定，暨非訟事件法第157條、第24條第1項規定，聲請本
    院裁定本件遺產管理報酬等語。
二、按「遺產管理人，得請求報酬，其數額由親屬會議按其勞力
    及其與被繼承人之關係酌定之。」、「依本法之規定應開親
    屬會議時，由當事人、法定代理人或其他利害關係人召集之
    。」、「親屬會議不能召開或召開有困難時，依法應經親屬
    會議處理之事項，由有召集權人聲請法院處理之。」，民法
    第1183條、第1129條、第1132條第2 項前段分別定有明文。
三、經查：
  (一)本件被繼承人死亡後，其繼承人等均已拋棄繼承權，且未經
    親屬會議選定遺產管理人，經本院選任聲請人為被繼承人之
    遺產管理人乙節，有聲請人提出之本院99年度司財管字第13
    6 號民事裁定暨其確定證明書各1 份附卷可稽，堪信為真實
    。準此，聲請人顯難召開親屬會議酌定其管理遺產之報酬，
    是其本於利害關係人之地位，聲請本院酌定報酬，洵屬有據
    。
  (二)聲請人主張之前揭事實，除上述民事裁定外，另據其提出本
    院99年度司家催字第668 號民事裁定、民眾日報廣告刊出證
    明單各1 份為證，堪信為真實。本院審酌：聲請人處理上開
    事務及後續處理所需時間之久暫、耗費人力之程度及各債權
    人受償權利之保障等一切情狀，認本件遺產管理人之報酬以
    40,000元（含已代墊費用）為適當，爰酌定如主文第1 項所
    示。
四、末按依法應由關係人（包括聲請人、相對人及其他利害關係
    人）負擔費用者，法院裁定命關係人負擔時，應一併確定其
    數額，非訟事件法第24條第1 項所明定。經核本件聲請事件
    ，應徵之程序費用為1,000 元，依非訟事件法第157 條規定
    ，應由遺產負擔，爰併予確定如主文第2 項所示，附此敘明
    。
五、依非訟事件法第157 條、第24條第1 項，裁定如主文。
六、如對本裁定抗告，須於裁定送達後10日之不變期間內，向本
    院提出抗告狀，並繳納抗告費1,000 元。
中    華    民    國    100   年    11    月    1     日
                  家事法庭  司法事務官  林于莙